# 【急！！】请教新金融工具准则下，LP的核算问题

提问人：nhblue_1223 时间：2018-04-20 16:33:06
X

回答人：chenyiwei
由于该合伙企业是专为持有该上市公司股权而设立，因此对其控制权主要取决于：（ 1 ）该合伙企业及其所派驻董事在上市公司的股东会、董事会上权力的行使机制，例如如何确定表决立场；（ 2 ）投资的购入和处置的决策机制；（ 3 ）合伙企业内部各合伙人之间的利益分配和亏损分担机制。 若A公司不能并表合伙企业，则A公司可以将合伙企业的股份作为公允价值计量其变动计入其他综合收益的金融资产，但这样做也会导致A无法在净利润中确认其处置损益。 GP的控制权问题由合并报表准则的“控制三要素”决定，但GP本身是代理人，其控制权问题对合伙企业控制权判断的影响有限。